【裁判字號】    98,抗,311
【裁判日期】    980910
【裁判案由】    違反毒品危害防制條例
【裁判全文】
臺灣高等法院高雄分院刑事裁定           98年度抗字第311號
抗  告  人
即  被  告  甲○○
                    號
上列抗告人因違反毒品危害防制條例案件，不服臺灣高雄地方法
院中華民國98年8 月11日裁定（98年度審訴字第2109號），提起
抗告，本院裁定如下：
    主  文
抗告駁回。
    理  由
一、本件抗告意旨略以：抗告人即被告甲○○因施用第一級毒品
    罪，在原審審理中與檢察官協商結果，經台灣高雄地方法院
    依協商判決程序，於98年7 月23日以98年度審訴字第2109號
    判處有期徒刑7 月。惟被告於警詢及偵訊時均坦承不諱，且
    本案經查獲後，隨即自費接受美沙冬替代療法，迄今均無間
    斷。且經醫療評估，自98年6 月10日起停藥，每週返院驗尿
    均呈毒品陰性反應；且被告於台灣高雄地方法院檢察署98年
    度毒偵字第312 號緩起訴處分後，立即至高雄縣湖內鄉公所
    參與志願服務，合計10次，共26小時，顯有悔悟而積極戒絕
    毒癮之實；且被告之父現因焦慮症、失語症、常年久病臥床
    ，致全身僵硬四肢無法活動，生活起居完全需由他人協助，
    而於97年5 月22日入住高雄縣私立怡園老人養護中心，亟待
    被告親自扶養照護，應以暫不執行較為適當，原判決量刑實
    屬過重，原裁定尚有違誤，爰依法提起抗告，請求撤銷原裁
    定云云。
二、按「依本編（協商程序編）所為之科刑判決，不得上訴。但
    有第455 條之4 第1 項第1 款、第2 款、第4 款、第6 款、
    第7 款所定情形之一，或協商判決違反同條第2 項之規定者
    ，不在此限。」，刑事訴訟法第455 條之10第1 項定有明文
    。而刑事訴訟法第455 條之4 第1 項第1 款、第2 款、第4
    款、第6 款、第7 款，係指「有455 條之3 第2 項之撤銷合
    意或撤回協商聲請者（第1 款）。」、「被告協商之意思非
    出於自由意志者（第2 款）。」、「被告所犯之罪非第455
    條之2 第1 項所定得以聲請協商判決者（第4 款）。」、「
    被告有其他較重之裁判上一罪之犯罪事實者（第6 款）。」
    、「法院認應諭知免刑或免訴、不受理者（第7 款）。」等
    情形；協商判決違反同條第2 項之規定，係指違反「除有前
    項所定情形之一者外，法院應不經言詞辯論，於協商合意範
    圍內為判決。法院為協商判決所科之刑，以宣告緩刑、2 年
    以下有期徒刑、拘役或罰金為限。」規定之情形。又協商判
    決之上訴，除本編有特別規定外，準用第3 編第1 章及第2
    章之規定；原審法院認為上訴不合法律上之程式或法律上不
    應准許或其上訴權已經喪失者，應以裁定駁回之。但其不合
    法律上之程式可補正者，應定期間先命補正；刑事訴訟法第
    455 條之11第1 項、第362 條亦有規定。
三、經查被告對於原協商判決提起上訴，係以原判決量刑過重，
    並請求為緩刑宣告云云，指摘原判決不當。惟被告上訴所舉
    之理由，核與上開刑事訴訟法所規定得上訴之情形不符，自
    屬不得上訴，其上訴不合法律上之程式，且無從補正。原審
    因而裁定駁回上訴，核無不合，本件抗告，並無理由，應予
    駁回。
據上論結，應依刑事訴訟法第412 條，裁定如主文。
中    華    民    國    98    年    9     月    10    日
                  刑事第五庭    審判長法  官  曾永宗
                                      法  官  鐘宗霖
                                      法  官  任森銓
以上正本證明與原本無異。
如不服本裁定應於送達後5 日內向本院提出抗告狀。
中    華    民    國    98    年    9     月    10    日
                                      書記官  廖素珍


司法院資訊處製作；財團法人民間司法改革基金會備份。
